# CYRIL ICHTI

# Développeur PHP/JavaScript - Formateur Référent

06.58.66.55.14

cyril@seeren.fr

www.seeren.fr

Lyon



#### **PROFIL**

Ingénieur en Développement Web et formateur référent de cursus diplômants je partage l'expérience accumulée tout en pratiquant la veille technologique.

Intéressé par Javascript, le WebGL, l'Hybride, PHP et le Scrum, je m'appuie sur un recul conceptuel pour pratiquer l'empirisme et développer ma cross-fonctionnalité.

## COMPÉTENCES

## **JavaScript**

Angular Node.js WebGL Cord	ova
РНР	
Symfony Zend PSR	
Scrum	
Git Docker Code Coverage Travi	s CI
UML	
Enterprise Architect	
UX	
Material Design Components Adobe	

#### LIENS



#### Fnac

fnac.com/e360580/SEEREN



#### **GitHub**

github.com/seeren



## **Google Play**

store/apps/developer?id=Seeren



### Linkedin

linkedin.com/in/cyril-ichti

## **EXPÉRIENCES**

**2017-2020** | **Formateur Référent** - Concepteur Développeur d'Application et Designer Web/Web Mobile

Pourr un acteur majeur de la formation: animation des modules, ingénierie pédagogique, suivi des candidats, évaluations, publication de supports et coordination des consultants.

2011-2019 | SEEREN - Ingénieur Développement Web

Fondateur de Seeren, développement d'applications web, formateur, web pénétration testeur, profilage et audit de performance.

2010-2011 | LGCI - Intégrateur et Développeur Web

Développement de sites web, création et intégration de templates sur CMS, print design et animation de formations web.

**2006-2010** | Freelance - Formateur Web et CAO

Animation de formations web, production et conception assistée par ordinateur, intégrateur web pendant mes études.

## **CERTIFICATIONS**

**2018** | Scrum Master Professional - PSM1



scrum.org/user/421856

**2016** | **Zend Certified PHP Engineer** - **ZCPE** 



zend.com/en/yellow-pages/ZEND028549

#### **FORMATIONS**

**2008-2011** | E. Nationale Supérieure d'Architecture

Études en Architecture, mathématiques, géometrie et dessin.

2006-2008 | E. Supérieure des Métiers Artistiques

Designer de mobilier urbain et de bureau, scénographie.

2005-2006 | Université Paul Valery

Sciences de l'homme, anthropologie et ethnologie.